【裁判字號】    89,台簡抗,28
【裁判日期】    890504
【裁判案由】    給付會款
【裁判全文】
最高法院民事裁定                                八十九年度台簡抗字第二八號
    抗  告  人  甲○○
右抗告人因與乙○○○間請求給付會款事件，對於中華民國八十八年六月十六日台灣
台南地方法院合議庭裁定（八十六年度簡上字第一七三號、八十七年度簡上字第四三
號），提起抗告，本院裁定如左：
    主  文
原裁定廢棄。
    理  由
按當事人對於簡易訴訟程序之第二審判決提起上訴，原裁判法院認其上訴利益不逾民
事訴訟法第四百六十六條所定之額數，以裁定將其上訴駁回，當事人以原法院之認定
不當為理由提起抗告，因其上訴利益是否不逾上開規定之額數，實為抗告法院應裁判
之事項，其抗告自不受同法第四百三十六條之二第一項、第四百三十六條之三第一、
二項規定之限制，抗告法院無須就此予以審查。本件抗告人對於原法院判決其敗訴部
分提起第三審上訴，原法院認其上訴利益未逾同法第四百六十六條所定額數，依同法
第四百三十六條之二第一項規定，不得向最高法院提起上訴，爰裁定予以駁回。依上
說明，抗告人自得以該裁定認定不當為由，對之提起抗告，合先明。
次按計算上訴利益，依民事訴訟法第四百六十六條第四項準用民事訴訟費用法第五條
第二項規定，以一訴附帶主張利息或其他孳息、損害賠償、違約金或費用者，固不併
算其價額，惟當事人如僅就利息等附帶請求部分提起上訴，則應就此部分核計其訴訟
標的之價額，以定其上訴利益之額數。查原法院就抗告人請求相對人給付(一)按本金新
台幣（下同）一百二十四萬元自民國八十六年五月二十七日起至八十六年六月十二日
止以月息百分之二計算之利息，(二)自八十六年五月二十七日起至上開債務清償日止，
每月二萬元及按月息百分之二計算之利息，(三)按本金一萬二千四百零二元自八十六年
六月四日起至清償日止，以日息萬分之五‧四七計算之利息，(四)按本金四十八萬元自
八十六年六月十八日起至清償日止，以日息萬分之五‧四七計算之利息，(五)按本金一
萬零八十元自八十六年六月十八日起至清償日止，以日息萬分之五‧四七計算之利息
，(六)按本金五十萬元自八十六年十一月一日起至清償日止，以日息萬分之五‧四七計
算之利息及同額違約金，(七)按本金七十四萬元自八十七年三月一日起至清償日止，以
日息萬分之五‧四七計算之利息及同額違約金部分，為抗告人敗訴之判決，抗告人不
服，對之提起第三審上訴。抗告人上開請求，雖係就其請求相對人給付會款一百二十
四萬元（此部分業經第一審判決抗告人勝訴，相對人未聲明不服）之主請求附帶主張
利息、損害賠償、違約金或費用之性質，惟抗告人既僅對於該附帶請求部分提起上訴
，自應就此部分核計其訴訟標的之金額，以定其上訴利益之額數。經核計此部分請求
之金額，已逾民事訴訟法第四百六十六條所定之額數，原法院就此未詳加調查審認，
遽認抗告人上訴利益未逾上開規定所定額數，其上訴為不合法，裁定予以駁回，尚有
未合。抗告論旨，指摘原裁定不當，求予廢棄，非無理由。
據上論結，本件抗告為有理由。依民事訴訟法第四百三十六條之二第二項、第四百九
十二條第二項，裁定如主文。
中      華      民      國    八十九    年      五      月      四      日
                              最高法院民事第四庭
                                  審判長法官  林  奇  福
                                        法官  陳  國  禎
                                        法官  李  彥  文
                                        法官  陳  重  瑜
                                        法官  黃  秀  得
      右正本證明與原本無異
                                              書  記  官
中      華      民      國    八十九    年      五      月     十七     日


司法院資訊處製作；財團法人民間司法改革基金會備份。
